臺灣臺北地方法院民事裁定　　　　　　96年度重訴字第1511號
原　　　告　乙○○
被　　　告　國防部軍備局
法定代理人　甲○○
訴訟代理人　徐克銘律師
　　　　　　洪大植律師
複代理人　　林建志律師
上列當事人間請求辦理地上權登記事件，本院裁定如下：
    主  文
原告之訴及假執行之聲請均駁回。
訴訟費用由原告負擔。
    理  由
一、原告起訴主張：原告自民國71年10月19日起即基於行使地上
    權之意思，和平、公然、繼續占有中華民國所有，坐落臺北
    市○○區○○段5小段335、338及191-13地號之三筆土地，
    並於其上建築門牌號碼臺北市○○○路○段63巷33號房屋，
    占有迄今已逾20年，前於95年10月27日依民法第772條準用
    同法第769條之規定，向臺北市大安地政事務所申請為地上
    權登記，並依該所同年11月8日之補正通知書要求之補正事
    項於11月20日補正完成，該所並於95年12月21日以北市大地
    一字第09531620500號辦理公告，嗣系爭土地管理機關即被
    告於96年1月3日提出異議，兩造分別於96年2月6日、同年3
    月22日經臺北市大安地政事務所及臺北市不動產糾紛調處委
    員會調處不成立，原告確已依法取得地上權登記請求權，被
    告應容忍原告辦理地上權登記，爰依法提起本件訴訟，並聲
    明：被告應容忍原告辦理地上權登記；原告願供擔保，請准
    宣告假執行等語。
二、按原告之起訴違背民事訴訟法第253條、第263條第2項之規
    定，或其訴訟標的為確定判決之效力所及者，法院應以裁定
    駁回之，無庸命其補正，民事訴訟法第249條第1項第7款定
    有明文。而所謂同一事件，係指同一當事人就同一法律關係
    而為同一之請求，或就同一訴訟標的求為相反之判決，或求
    為與前訴可以代用之判決而言（最高法院19年上字第278號
    判例參照）。
三、經查，本件原告前已於96年4月19日以同一被告向本院提起
    容忍地上權登記事件之訴，現由本院以96年度訴字第5082號
    審理中，而觀之該訴之聲明同為被告應容忍原告辦理地上權
    登記，事實及理由亦為原告自71年10月19日起基於行使地上
    權之意思，和平、公然、繼續占有中華民國所有，被告為管
    理機關之坐落於臺北市○○區○○段5小段335、338及191-1
    3地號三筆土地，原告已依法取得地上權登記請求權，被告
    應容忍原告辦理地上權登記等情，業經本院調閱上開事件卷
    宗查明屬實，原告再行提起本件訴訟，顯就同一當事人之同
    一法律關係而為同一之請求，係屬同一事件，揆諸前開說明
    ，其訴及假執行之聲請均不合法，應予駁回。
四、依民事訴訟法第249條第1項第7款、第95條、第78條，裁定
    如主文。
中　　華　　民　　國　　96　　年　　11　　月　　12　　日
                  民事第三庭    法　官　鄭佾瑩
以上正本係照原本作成
如對本裁定抗告須於裁定送達後10日內向本院提出抗告狀，並繳
納抗告費新臺幣1,000元
中　　華　　民　　國　　96　　年　　11　　月　　12　　日
                       　　　　 書記官　高雲龍
